【裁判字號】    92,訴,466
【裁判日期】    921107
【裁判案由】    毒品危害防制條例
【裁判全文】
臺灣嘉義地方法院刑事判決                          九十二年度訴字第四六六號
    公  訴  人  臺灣嘉義地方法院檢察署檢察官（互股）
    被      告  乙○○
右列被告因違反毒品危害防制條例案件，經檢察官提起公訴（九十二年度毒偵緝字第
一二九、第一三○號），本院判決如左：
    主  文
乙○○連續施用第一級毒品，處有期徒刑柒月。
    事  實
一、乙○○前因施用毒品案件，經本院裁定送觀察、勒戒後，因認無繼續施用毒品之
    傾向，經臺灣嘉義地方法院檢察署檢察官於民國九十年六月二十一日以九十年度
    毒偵字第六二五號為不起訴處分確定。詎仍不知悔改，復萌生施用第一級毒品海
    洛因之概括犯意，自九十一年十二月二日下午二、三時許，至九十二年三月十八
    日下午二、三時許，在嘉義縣新港鄉○○路二二七號友人住處及嘉義市○○路五
    六○號十樓之六租屋處等處，連續施用第一級毒品海洛因多次，嗣分別於九十一
    年十二月六日下午一時三十分許，主動向嘉義縣警察局坦認施用第一級毒品海洛
    因（惟尚與自首之要件不合，詳後述），以及於九十二年三月十八日下午四時五
    十分許，在嘉義市○○路五六○號十樓之六乙○○之租屋處為警查獲；嗣再於九
    十二年九月五日晚上十一時三十分許，為警在嘉義市○區○○街與延平街口查獲
    而偵悉上情。經依本院九十二年度毒聲字第六五號裁定送觀察、勒戒後，認有繼
    續施用毒品之傾向。
二、案經嘉義縣警察局移送及嘉義縣警察局民雄分局報請臺灣嘉義地方法院檢察署檢
    察官偵查起訴。
    理  由
一、訊據被告乙○○對於右揭事實均自白不諱，而被告之尿液經分別送嘉義縣衛生局
    檢驗結果，嗎啡確均呈陽性反應（海洛因於人體內會代謝為嗎啡），此有該局所
    出具之煙毒尿液檢驗單、代號與真實姓名對照表各二紙在卷可稽（見嘉縣警刑機
    字第０９１００６００１０號警卷第五、六頁，及嘉民警三字第０９２００２９
    １１６號警卷第七、九頁），堪認被告之上開自白為真實，足以採信。末查，被
    告前因施用毒品案件，經本院裁定送觀察、勒戒後，因認無繼續施用毒品之傾向
    ，經臺灣嘉義地方法院檢察署檢察官於九十年六月二十一日以九十年度毒偵字第
    六二五號為不起訴處分確定，有臺灣嘉義地方法院檢察署檢察官九十年度毒偵字
    第六二五號不起訴處分書一紙（見臺灣嘉義地方法院檢察署九十二年度毒偵字第
    一八號偵查卷第一二頁）、臺灣嘉義地方法院檢察署刑案資料查註紀錄表、臺灣
    高等法院被告全國前案紀錄表各一份在卷可參。被告於臺灣嘉義地方法院檢察署
    檢察官為不起訴處分後，五年內再犯毒品危害防制條例第十條之罪，經依本院九
    十二年度毒聲字第六五號裁定送觀察、勒戒後，仍有繼續施用之傾向，有臺灣嘉
    義看守所九十二年九月二十九日出具之嘉所豐衛字第○九二○○○一九○○號函
    暨所附之有無繼續施用毒品傾向證明書、有無繼續施用毒品傾向評估標準記錄表
    各乙份附卷可參（見臺灣嘉義地方法院檢察署九十二年度毒偵緝字第一二九號偵
    查卷第一七、一八頁），本件事證明確，被告犯行堪以認定。
二、查海洛因為毒品危害防制條例所謂之第一級毒品，觀諸該條例第二條第二項第一
    款規定甚明。核被告乙○○上開施用第一級毒品海洛因之行為，係犯毒品危害防
    制條例第十條第一項之施用第一級毒品罪。其持有上開第一級毒品海洛因之行為
    ，為施用行為所吸收，不另論罪。其多次施用第一級毒品海洛因之犯行，時間緊
    接，方法相同，所犯又係構成要件相同之罪名，顯係基於概括之犯意反覆為之，
    應依連續犯之規定以一罪論，並加重其刑。爰審酌被告前已有施用毒品之紀錄，
    並經觀察、勒戒，竟又再度施用，顯見其意志不堅，仍未戒絕，毫無悔改之意，
    其施用足以導致精神障礙、性格異常，甚至造成生命危險之毒品，戕害一己之身
    體健康，及其犯罪之動機、目的、手段、犯罪後之態度等一切情狀，量處如主文
    所示之刑，以資懲儆。
三、按刑法第六十二條前段所規定之自首，係以對於未發覺之犯罪自首而受裁判為要
    件，故犯罪行為人應於有偵查犯罪職權之公務員未發覺犯罪事實或犯罪人之前自
    首犯罪，且接受裁判，兩項要件兼備，始得依刑法第六十二條前段自首之規定減
    輕其刑（最高法院八十六年度台上字第一九五一號裁判參照）。查本件被告乙○
    ○雖於九十一年十二月六日下午一時三十分許，主動向嘉義縣警察局坦認施用第
    一級毒品海洛因，惟其於臺灣嘉義地方法院檢察署檢察官於九十二年一月二十日
    以九十二年度毒偵字第一八號聲請本院裁定觀察勒戒，並於本院於九十二年一月
    二十八日以九十二年度毒聲字第六五號裁定送觀察勒戒後逃匿，經臺灣嘉義地方
    法院檢察署於九十二年三月三十一日及四月十四日發布通緝，至同年九月五日晚
    上十一時三十分許始緝獲歸案，有臺灣嘉義地方法院檢察署九十二年三月三十一
    日甲○博宇緝字第二九四號通緝書及同年四月十四日甲○博宇緝字第三三六號併
    案通緝書、以及九十二年九月十二日甲○威宇銷字第九二八號撤銷通緝書各乙紙
    在卷可查，則被告在臺灣嘉義地方法院檢察署執行觀察勒戒時既已逃匿，即無接
    受裁判之意思，核與上開刑法第六十二條前段所規定之自首要件不合，是本件被
    告尚難依自首之規定減輕其刑，附此敘明。
據上論斷，應依刑事訴訟法第二百九十九條第一項前段，毒品危害防制條例第十條第
一項，刑法第十一條前段、第五十六條，判決如主文。
本案經檢察官朱介斌到庭執行職務。
中      華      民      國    九十二    年     十一     月      七      日
                                臺灣嘉義地方法院刑事第五庭
                                    法  官  黃  仁  勇
右正本證明與原本無異。
如不服本判決，應於判決送達後十日內向本院提出上訴狀( 應附繕本 )。告訴人或被
害人如對於本判決不服者，應具備理由請求檢察官上訴，其上訴期間之計算係以檢察
官收受判決正本之日期為準。
中      華      民      國    九十二    年     十一     月      七      日
                                    書記官  呂  權  芳
附錄本判決論罪科刑法條全文：
毒品危害防制條例第十條：
施用第一級毒品者，處六月以上五年以下有期徒刑。
施用第二級毒品者，處三年以下有期徒刑。


司法院資訊處製作；財團法人民間司法改革基金會備份。
